【裁判字號】    89,交聲,242
【裁判日期】    891031
【裁判案由】    違反道路交通管理處罰條例聲明異議
【裁判全文】
臺灣臺北地方法院交通事件裁定                    八十九年度交聲字第二四二號
    異議人即
    受處分人  甲○○
右列受處分人因違反道路交通管理處罰條例案件，對於臺北市交通事件裁決所中華民
國八十九年四月十三日所為之處分( 原處分案號：北市交裁駕字第22-C00000000號 )
聲明異議，本院裁定如左：
        主      文
異議駁回。
        理      由
一、按所謂「人行道」，係指專供行人通行之騎樓、走廊及供行人行走之地面道路與
    人行天橋及人行地下道，「道路交通管理處罰條例」第三條定有明文。汽車停車
    時，在禁止臨時停車處所不得停車，「道路交通安全規則」第一百十二條第一項
    第一款亦有規定。又汽車駕駛人停車時，有在禁止臨時停車處所停車之情形者，
    處新臺幣六百元以上一千二百元以下罰鍰，「道路交通管理處罰條例」第五十六
    條第一項第一款有處罰規定。
二、本件受處分人即異議人甲○○於八十九年二月十三日上午九時廿分許，將其所有
    一輛車牌C4-852號營業小客車，在臺北縣新莊市○○路旁禁止車輛進入，專供行
    人行走之人行道停車且又不在車內，為臺北縣警察局新莊分局交通分隊執勤員警
    陳政宏以其有違反「道路交通管理處罰條例」第五十六條第一項第一款規定之行
    為，予以拍照採證並掣單( 北縣警交字第C00000000 號 )舉發，且使用民間拖吊
    車拖離並收取移置費。嗣受處分人於舉發通知單所載應到案日期( 八十九年二月
    廿八日 )前向原處分機關提出申訴，經原處分機關請舉發單位調查結果，仍認處
    分人確有前揭違規停車行為，原處分機關即於八十九年四月十三日依「道路交通
    管理處罰條例」第五十六條第一項第一款規定從輕裁處新臺幣六百元罰鍰。
三、訊據受處分人固不否認其曾駕駛該輛車牌C4-852號營業小客車於前揭時地停車為
    警拖吊之事實，惟矢口否認有任何違反「道路交通管理處罰條例」規定之行為，
    辯稱略以「該路段係新闢道路，前後兩端及中間處，並無任何禁止標誌、標線及
    號誌，外來車輛駕駛人不能分辨該路段係行人步道，亦不應處罰」云云。經查：
    臺北市○○市○○路係十五公尺計劃道路，業經臺北縣政府完成徵收，目前除有
    車道供車輛通行外，部分路段兩側並設有人行道供行人專用，有臺北縣新莊市公
    所八十九年七月三日八九北縣莊工字第三二三一七號函一件在卷可稽。證人( 舉
    發員警 )陳政宏於八十九年六月廿三日本院勘驗現場時，具結證述略稱「本件舉
    發路段地面鋪設黃色磚塊，是在排水溝上加蓋，僅供行人通行，禁止車輛進入或
    停放，路口設有禁止進入標誌，並放置紐澤西護欄以鐵鍊串連」等語綦詳，復有
    該路段兩側禁止進入標誌、紐澤西護欄等路況相片在卷足資佐證。本件受處分人
    空言否認，所辯無非係畏罪卸責之詞，不足採信。受處分人確有在禁止臨時停車
    所停車之事實，原處分機關依「道路交通管理處罰條例」第五十六條第一項第一
    款規定，裁處新臺幣六百元罰鍰，核無不當。本件異議為無理由，應予駁回。
據上論斷，應依道路交通案件處理辦法第十九條，裁定如主文。
中      華      民      國    八  十  九    年    十      月    卅一    日
                          臺灣臺北地方法院交通法庭
                                  法  官  鍾      華
右正本證明與原本無異。
如不服本裁定，應於裁定送達後五日內向本院提出抗告狀。
                                  書記官  黃  繡  琴
中      華      民      國    八  十  九    年    十一    月    一      日


司法院資訊處製作；財團法人民間司法改革基金會備份。
